臺灣臺中地方法院民事判決
111年度中簡字第788號
原      告  陳茂松  
被      告  陳令斌  
上列當事人間請求損害賠償事件，經本院於民國111年10月31日
言詞辯論終結，判決如下：
    主    文
原告之訴駁回。
訴訟費用由原告負擔。
    事 實 及 理 由
一、原告主張：被告自行偽造、變造如本院卷第207至227頁所示
    之手機、影片畫面、群組對話紀錄之截圖後，以伊涉有妨害
    名譽罪嫌為由，向臺灣臺中地方檢察署（下稱臺中地檢署）
    提出告訴，由該署以110年度偵字第26804號案件（下稱系爭
    偵查案件）受理，已不法侵害伊之名譽權，爰依民法第184
    條第1項前段之規定，請求被告賠償精神慰撫金。並聲明：
    被告應給付原告新臺幣（下同）20萬元，及自起訴狀繕本送
    達翌日起至清償日止，按週年利率百分之5計算之利息等語
    。
二、被告則以：否認在系爭偵查案件中，有偽造、變造證據以對
    原告提出刑事告訴，伊所提出之證據，係自原告臉書之資料
    或直播影片截圖而來，至於「有存」則為原告LINE通訊軟體
    之暱稱，並無侵害原告之名譽權等語，資為抗辯。並聲明：
    ㈠原告之訴駁回；㈡如受不利判決，願供擔保請准宣告免為假
    執行。
三、本院之判斷：
　㈠原告主張被告有提出如本院卷第207至227頁所示之手機、影
    片畫面、群組對話紀錄之截圖，以原告涉有妨害名譽罪嫌為
    由，向臺灣臺中地方檢察署提出告訴，由該署以系爭偵查案
    件受理等情，為被告所不爭執，且有臺中地檢署檢察官不起
    訴處分書附卷可稽（見本院卷第43至50頁），而堪信原告上
    開主張為真實。
　㈡原告主張被告以偽造、變造之上開截圖畫面提出告訴，已侵
    害原告之名譽權，屬侵權行為等情，然為被告所否認，並以
    前詞置辯。經查：
  ⒈按因故意或過失，不法侵害他人之權利者，負損害賠償責任
    ，民法第184條第1項前段定有明文。次按當事人主張有利於
    己之事實者，就其事實有舉證之責任，民事訴訟法第277條
    前段亦有明定；又民事訴訟如係由原告主張權利者，應先由
    原告負舉證之責，若原告先不能舉證，以證實自己主張之事
    實為真實，則被告就其抗辯事實即令不能舉證，或其所舉證
    據尚有疵累，亦應駁回原告之請求（最高法院17年上字第91
    7號判例意旨參照）。
　⒉查原告雖主張被告於系爭偵查案件所提出之如本院卷207至22
    7頁之截圖係其偽造或變造等情，然觀之其所指被告偽造或
    變造部分，乃指截圖畫面所示上下黑色邊框、「更多影片」
    等文字為原來畫面所無。然查，現行市售之手機廠牌、型號
    多元，不同手機型號之介面模式均有差異，被告以其手機截
    取原告發布於網路上之照片、貼文後，在自己手機上所呈現
    之畫面型態容或與原告手機顯示之內容有所不同，然其所截
    取之影像本身，既與原告發布之內容無異，自不該當於偽造
    或變造證據之行為甚明。又原告主張被告提出之部分截圖並
    未顯示完整內容等情，惟此情縱然為真，然被告提出之截圖
    既與原始畫面相同，僅未提出完整資料，仍非屬偽造或變造
    證據之行為。
　⒊另原告主張被告提出LINE訊息截圖上之「有存」，亦為變造
    等情，然被告則抗辯「有存」為原告在LINE通訊軟體所使用
    之暱稱等語，原告就此並未爭執，而堪信屬實。再者，原告
    並未提出原始LINE訊息畫面，供本院與被告提出之截圖相互
    比對，以查核被告所提出者是否確與原始畫面不同，自難認
    其就被告有變造該LINE訊息截圖之不法行為，已盡舉證責任
    。
　⒋再按，名譽，為人在社會上享有一般人對其品德、聲望或信
    譽等所加之評價。是屬於一個人在社會上所受價值判斷，因
    此名譽有無受損害，應以社會上對個人評價是否貶損作為判
    斷之依據。查被告於系爭偵查案件提出如本院卷第207至227
    頁之截圖，既僅是因被告以手機截圖時，出現其手機介面顯
    示之邊框或「其他影片」等文字，縱為原告之原始畫面所無
    ，仍此等邊框或文字，並不足以貶損一般人對原告之評價，
    自無損害原告名譽權可言。
　㈢基上，原告主張被告在系爭偵查案件，有提出偽造、變造證
    據之行為，而有侵害原告名譽權之不法行為既不可採，則其
    請求被告依民法第184條第1項前段之規定，負損害賠償責任
    ，即屬無據。
四、綜上所述，原告依民法第184條第1項前段之規定，請求被告
    給付20萬元，及自起訴狀繕本送達翌日起至清償日止，按週
    年利率百分之5計算之利息，並無理由，不應准許。
五、本件事證已臻明確，兩造其餘攻擊防禦方法及舉證，與本件
    判決結果，尚無影響，爰不逐一論述，附此敘明。
六、結論：本件原告之訴為無理由，依法判決如主文。
中　　華　　民　　國　　111 　年　　11　　月　　21　　日
臺灣臺中地方法院臺中簡易庭
                                  法　官　郭妙俐
以上為正本係照原本作成。
如不服本判決，應於送達後20日內，向本院提出上訴狀並表明上
訴理由，如於本判決宣示後送達前提起上訴者，應於判決送達後
20日內補提上訴理由書（須附繕本）。如委任律師提起上訴者，
應一併繳納上訴審裁判費。
中　　華　　民　　國　　111 　年　　11　　月　　21　　日
                                  書記官  林素真